languagetool-language-modules/gl/src/main/resources/org/languagetool/resource/gl/hunspell/gl_ES.aff
FLAG num
# C-I     intransitiva con alomorfo con acento gráfico na raíz
SFX 221     Y     110     # C-I     intransitiva con alomorfo con acento gráfico na raíz
SFX 221     r     ndo     ar . is:xerundio
SFX 221     ar     ándo/666,124,125     ar . is:xerundio + enclítico
SFX 221     r     do/10,15     ar . is:participio
SFX 221     r     r/124     ar . is:infinitivo / subxuntivo futuro P1 / P3     + enclítico monosílabo
SFX 221     ar     ár/666,125     ar . is:infinitivo / subxuntivo futuro P1 / P3     + enclítico polisíIabo
SFX 221     r     mos     ar . is:presente P4 / pretérito P4
SFX 221     ar     ámos/666,126,127     ar . is:presente P4 / pretérito P4 + enclítico
SFX 221     r     des     ar . is:presente P5
SFX 221     ar     ádes/666,128,129     ar . is:presente P5 + enclítico
SFX 221     r     ba     ar . is:copretérito P1 / P3
SFX 221     ar     ába/666,120,121,124,125     ar . is:copretérito P1 / P3 + enclítico
SFX 221     r     bas     ar . is:copretérito P2
SFX 221     ar     ábas/666,122,123     ar . is:copretérito P2 + enclítico
SFX 221     r     bamos     ar . is:copretérito P4
SFX 221     r     bámos/666,126,127     ar . is:copretérito P4 + enclítico
SFX 221     r     bades     ar . is:copretérito P5
SFX 221     r     bádes/666,128,129     ar . is:copretérito P5 + enclítico
SFX 221     r     ban     ar . is:copretérito P6
SFX 221     ar     ában/666,124,125     ar . is:copretérito P6 + enclítico
SFX 221     ar     ei/120     [^cgzu]ar . is:pretérito P1 [ + enclítico monosílabo]
SFX 221     ar     éi/666,121     [^cgzu]ar . is:pretérito P1 + enclítico polisílabo
SFX 221     car     quei/120     car . is:pretérito P1 [ + enclítico monosílabo]
SFX 221     car     quéi/666,121     car . is:pretérito P1 + enclítico polisílabo
SFX 221     ar     uei/120     gar . is:pretérito P1 [ + enclítico monosílabo]
SFX 221     ar     uéi/666,121     gar . is:pretérito P1 + enclítico polisílabo
SFX 221     zar     cei/120     zar . is:pretérito P1 [ + enclítico monosílabo]
SFX 221     zar     céi/666,121     zar . is:pretérito P1 + enclítico polisílabo
SFX 221     uar     uei/120     [^g]uar . is:pretérito P1 [ + enclítico monosílabo]
SFX 221     uar     uéi/666,121     [^g]uar . is:pretérito P1 + enclítico polisílabo
SFX 221     uar     üei/120     guar . is:pretérito P1 [ + enclítico monosílabo]
SFX 221     uar     üéi/666,121     guar . is:pretérito P1 + enclítico polisílabo
SFX 221     r     ches     ar . is:pretérito P2 
SFX 221     ar     áches/666,122,123     ar . is:pretérito P2 + enclítico
SFX 221     ar     ou/124     ar . is:pretérito P3 [ + enclítico monosílabo]
SFX 221     ar     óu/666,125     ar . is:pretérito P3 + enclítico polisílabo
SFX 221     r     stes     ar . is:pretérito P5
SFX 221     ar     ástes/666,128,129     ar . is:pretérito P5 + enclítico
SFX 221     0     on     ar . is:pretérito P6
SFX 221     ar     áron/666,124,125     ar . is:pretérito P6 + enclítico
SFX 221     0     a     ar . is:antepretérito P1 / P3
SFX 221     ar     ára/666,120,121,124,125     ar . is:antepretérito P1 / P3 + enclítico
SFX 221     0     as     ar . is:antepretérito P2
SFX 221     ar     áras/666,122,123     ar . is:antepretérito P2 + enclítico
SFX 221     0     amos     ar . is:antepretérito P4
SFX 221     0     ámos/666,126,127     ar . is:antepretérito P4 + enclítico
SFX 221     0     ades     ar . is:antepretérito P5
SFX 221     0     ádes/666,128,129     ar . is:antepretérito P5 + enclítico
SFX 221     0     an     ar . is:antepretérito P6
SFX 221     ar     áran/666,124,125     ar . is:antepretérito P6 + enclítico
SFX 221     0     ei/120     ar . is:futuro P1 [ + enclítico monosílabo]
SFX 221     0     éi/666,121     ar . is:futuro P1 + enclítico polisílabo
SFX 221     0     as/666,122     ar . is:futuro P2 + enclítico monosílabo
SFX 221     0     ás/123     ar . is:futuro P2     [ + enclítico polisílabo]
SFX 221     0     a/666,124     ar . is:futuro P3 + enclítico monosílabo
SFX 221     0     á/125     ar . is:futuro P3 [ +enclítico polisílabo]
SFX 221     0     emos     ar . is:futuro P4
SFX 221     0     émos/666,126,127     ar . is:futuro P4 + enclítico
SFX 221     0     edes     ar . is:futuro P5
SFX 221     0     édes/666,128,129     ar . is:futuro P5 + enclítico
SFX 221     0     an/666,124     ar . is:futuro P6 + enclítico monosílabo
SFX 221     0     án/125     ar . is:futuro P6 [ +enclítico polisílabo]
SFX 221     0     ía/120,121,124,125     ar . is:pospretérito P1 / P3     [ + enclítico]
SFX 221     0     ías/122,123     ar . is:pospretérito P2     [ + enclítico]
SFX 221     0     iamos     ar . is:pospretérito P4
SFX 221     0     iámos/666,126,127     ar . is:pospretérito P4 + enclítico
SFX 221     0     iades     ar . is:pospretérito P5
SFX 221     0     iádes/666,128,129     ar . is:pospretérito P5 + enclítico
SFX 221     0     ían/124,125     ar . is:pospretérito P6     [ + enclítico]
SFX 221     ar     emos     [^cgzu]ar . is:subxuntivo presente P4 
SFX 221     ar     émos/666,126,127     [^cgzu]ar . is:subxuntivo presente P4 + enclítico
SFX 221     car     quemos     car . is:subxuntivo presente P4
SFX 221     car     quémos/666,126,127     car . is:subxuntivo presente P4 + enclítico
SFX 221     ar     uemos     gar . is:subxuntivo presente P4
SFX 221     ar     uémos/666,126,127     gar . is:subxuntivo presente P4 + enclítico
SFX 221     zar     cemos     zar . is:subxuntivo presente P4
SFX 221     zar     cémos/666,126,127     zar . is:subxuntivo presente P4 + enclítico
SFX 221     uar     üemos     guar . is:subxuntivo presente P4
SFX 221     uar     üémos/666,126,127     guar . is:subxuntivo presente P4 + enclítico
SFX 221     ar     emos     [^g]uar . is:subxuntivo presente P4
SFX 221     ar     émos/666,126,127     [^g]uar . is:subxuntivo presente P4 + enclítico
SFX 221     ar     edes     [^cgzu]ar . is:subxuntivo presente P5
SFX 221     ar     édes/666,128,129     [^cgzu]ar . is:subxuntivo presente P5 + enclítico
SFX 221     car     quedes     car . is:subxuntivo presente P5
SFX 221     car     quédes/666,128,129     car . is:subxuntivo presente P5 + enclítico
SFX 221     ar     uedes     gar . is:subxuntivo presente P5
SFX 221     ar     uédes/666,128,129     gar . is:subxuntivo presente P5 + enclítico
SFX 221     zar     cedes     zar . is:subxuntivo presente P5
SFX 221     zar     cédes/666,128,129     zar . is:subxuntivo presente P5 + enclítico
SFX 221     uar     üedes     guar . is:subxuntivo presente P5
SFX 221     uar     üédes/666,128,129     guar . is:subxuntivo presente P5 + enclítico
SFX 221     ar     edes     [^g]uar . is:subxuntivo presente P5
SFX 221     ar     édes/666,128,129     [^g]uar . is:subxuntivo presente P5 + enclítico
SFX 221     r     se     ar . is:subxuntivo pretérito P1 / P3
SFX 221     ar     áse/666,120,121,124,125     ar . is:subxuntivo pretérito P1 / P3 + enclítico
SFX 221     r     ses     ar . is:subxuntivo pretérito P2
SFX 221     ar     áses/666,122,123     ar . is:subxuntivo pretérito P2 + enclítico
SFX 221     ar     ásemos/126,127     ar . is:subxuntivo pretérito P4 [ + enclítico]
SFX 221     ar     ásedes/128,129     ar . is:subxuntivo pretérito P5 [ + enclítico]
SFX 221     r     sen     ar . is:subxuntivo pretérito P6
SFX 221     ar     ásen/666,124,125     ar . is:subxuntivo pretérito P6 + enclítico
SFX 221     0     es     ar . is:infinitivo / subxuntivo futuro P2
SFX 221     ar     áres/666,122,123     ar . is:infinitivo / subxuntivo futuro P2 + enclítico
SFX 221     0     mos     ar . is:infinitivo / subxuntivo futuro P4
SFX 221     ar     ármos/666,126,127     ar . is:infinitivo / subxuntivo futuro P4 + enclítico
SFX 221     0     des     ar . is:infinitivo / subxuntivo futuro P5
SFX 221     ar     árdes/666,128,129     ar . is:infinitivo / subxuntivo futuro P5 + enclítico
SFX 221     0     en     ar . is:infinitivo P6
SFX 221     ar     áren/666,124,125     ar . is:infinitivo P6 + enclítico 
SFX 221     r     de     ar . is:imperativo P5
